臺灣士林地方法院民事裁定
110年度司字第36號
受  罰  人  志展實業股份有限公司

法定代理人  范繼元
上列受罰人因與新加坡商西普爾控股（新）私營有限公司（SUPE
RWORLD HOLDING(S) PTE. LTD）間選派檢查人事件，對於檢查人
之檢查有妨礙、拒絕及規避行為，本院裁定如下：
    主  文
本件應由范繼元為受罰人志展實業股份有限公司法定代理人之承
受非訟程序人，續行非訟程序。
受罰人志展實業股份有限公司處罰鍰新臺幣壹拾萬元。
    理  由
一、按法定代理人代理權消滅者，訴訟程序在有法定代理人承受
    其訴訟以前當然停止；當事人不聲明承受訴訟時，法院亦得
    依職權，以裁定命其續行訴訟，民事訴訟法第170條、第178
    條分別定有明文。此規定於非訟事件亦準用之，非訟事件法
    第11條定有明文。查受罰人志展實業股份有限公司（下稱志
    展公司）法定代理人於民國111年1月10日由陳志強變更為范
    繼元，此有公司變更登記表在卷可稽（見本院卷第109至113
    頁），則陳志強對志展公司之法定代理權已告消滅，因范繼
    元未聲明由其承受本件非訟程序，爰由本院依職權裁定命其
    承受並續行程序。
二、次按繼續6個月以上，持有已發行股份總數1%以上之股東，
    得檢附理由、事證及說明其必要性，聲請法院選派檢查人，
    於必要範圍內，檢查公司業務帳目、財產情形、特定事項、
    特定交易文件及紀錄。對於檢查人之檢查有規避、妨礙或拒
    絕行為者，處新臺幣（下同）2萬元以上10萬元以下罰鍰。
    再次規避、妨礙、拒絕者，並按次處罰，公司法第245條第1
    、3項定有明文。經查：
　㈠新加坡商西普爾控股（新）私營有限公司（SUPERWORLD HOLD
    ING(S) PTE. LTD）以其為志展公司之股東，自101年8月起
    持有志展公司已發行股份總數10%為由，聲請本院選派檢查
    人，檢查志展公司之業務帳目及財產情形，經本院以106年
    度司字第44號受理後，裁定選派趙宗胤會計師為志展公司之
    檢查人，檢查志展公司自101年1月1日起至106年12月31日止
    之業務帳目及財產情形，志展公司不服提起抗告、再抗告，
    先後經本院107年度抗字第232號、臺灣高等法院108年度非
    抗字第48號裁定駁回，而於108年7月11日確定，此業經本院
    調取上開卷宗核閱無誤，則志展公司依上開規定自有接受檢
    查人檢查之義務。
　㈡嗣檢查人於110年3月15日發函通知志展公司，於文到20日內
    給付本院108年度司字第63號確定裁定命志展公司應預先給
    付檢查人之報酬15萬元，並檢送志展公司自101年1月1日起
    至101年12月31日止之公司登記資料、公司登記事項表、工
    廠登記證、公司章程、股東名冊、股東會議記錄、董事會議
    記錄、指定聯絡人及聯繫Email、綜合損益表、資產負債表
    、總帳、分類帳及明細帳、銷售發票明細、進貨發票明細、
    薪資清冊、扣繳憑單、利息扣繳憑單、營業稅申報書、財產
    目錄及攤銷表、財產出售清單、成本分析表、會計師查核報
    告書、盈餘-股利分配表、各類所得申報書、國稅局核定書
    、傳票及憑證、全部銀行帳戶明細、現金明細、借款合約、
    關係企業明細、股東往來明細、不動產所有權狀、買賣合約
    、租金合約、進出口報單、十大客戶明細、十大供應商明細
    、聲明書等資料，以供檢查人先行檢查101年度，其後再分
    年度逐步進行檢查，本院亦於110年3月22日函志展公司配合
    上開事項，經志展公司於110年3月30日收受，此有上開函文
    及本院送達證書在卷可參（見本院106年度司字第44號卷第1
    93、203至205頁）。惟志展公司至110年6月1日止，均拒絕
    提供任何資料予檢查人，此有檢查人110年6月1日函暨所附
    空白聲明書在卷足憑（見本院卷第9至11頁）。
  ㈢經本院於110年7月6日發函志展公司於文到7日內提供檢查人
    所須上開資料，志展公司於110年7月19日具狀表示多數資料
    業已銷燬，無法提供，僅能提供公司登記事項表、公司章程
    、股東名冊、綜合損益表、資產負債表、營業稅申報書、會
    計師查核報告書、各類所得申報書、國稅局核定書、借款合
    約、不動產所有權狀予檢查人，另檢查人須檢附請款憑證，
    始能預付檢查報酬（見本院卷53至59頁）。其後於110年8月
    13日再具狀表示已尋得董事會議記錄、聯絡人及聯繫Email
    、財產目錄及攤銷表、關係企業明細表、股東往來明細、十
    大客戶明細、十大供應商明細，惟檢查人須簽立保密切結書
    後，始提供財產目錄及攤銷表、十大客戶明細、十大供應商
    明細，另檢查人未提供匯款帳戶故無法預付報酬云云（見本
    院卷71至87頁）。然查：
　⒈志展公司依本院108年度司字第63號確定裁定本即有預先給付
    檢查人報酬15萬元之義務，檢查人自無須出示任何付款憑證
    ，且檢查人於110年3月15日通知志展公司函文上業已載明其
    匯款帳戶，志展公司並無不能預付報酬之情事，其顯然故意
    拒絕預付檢查人報酬，致檢查人缺乏檢查所需基本費用，無
    法順利進行檢查事務，已對於檢查人之檢查有所妨礙。
　⒉再按各項會計憑證，除應永久保存或有關未結會計事項者外
    ，應於年度決算程序辦理終了後，至少保存5年。各項會計
    帳簿及財務報表，應於年度決算程序辦理終了後，至少保存
    10年。但有關未結會計事項者，不在此限，商業會計法第38
    條定有明文。則志展公司依上開規定負有保存各項會計憑證
    、帳簿及財務報表之義務，且志展公司於本院106年度司字
    第44號選派檢查人事件中均未提及有任何會計憑證、帳簿及
    財務報表銷燬之情事，其待檢查人檢查之際始空言泛稱多數
    帳冊資料業已銷燬，顯係推諉之詞，不足採信。而檢查人依
    會計師法第46條第1項第11款規定，本即負有保守業務上秘
    密之義務，倘有違反須負相關法律責任，實無再簽立保密切
    結書予志展公司之必要，故志展公司以檢查人未簽立保密切
    結書為由，拒絕提供部分資料，實非可採。又本院106年度
    司字第44號選派檢查人事件早已於108年7月11日確定，志展
    公司迄今仍未依檢查人要求提供上開101年度完整資料，以
    供檢查人檢查志展公司101年度之業務帳目及財產情形，此
    亦經檢查人於110年8月2日、110年8月30日具狀陳報明確（
    見本院卷第65、101至102頁），致後續檢查志展公司102至1
    06年度之業務帳目及財產情形難以執行，志展公司前揭不提
    供資料之舉，顯然係拒絕及規避檢查人檢查之行為。
　㈣綜上所述，堪認志展公司對於檢查人之檢查有妨礙、拒絕及
    規避行為，本院審酌志展公司實收資本總額為2億1,500萬元
    ，上開行為自110年3月15日檢查人通知迄今已長達1年，爰
    處以10萬元罰鍰，以示懲戒。且於本裁定後，檢查人再通知
    志展公司配合檢查時，志展公司若再有妨礙、拒絕及規避行
    為，得按次再予處罰，附此敘明。
三、依公司法第245條第3項，裁定如主文。
中　　華　　民　　國　　111 　年　　3 　　月　　31　　日
                  民事第二庭  法　官  蘇錦秀
以上正本證明與原本無異。
如不服本裁定，應於裁定送達後10日之不變期間內，向本院提出
抗告狀，並繳納抗告費新臺幣1,000元。
中　　華　　民　　國　　111 　年　　3 　　月　　31　　日
                              書記官   詹欣樺